【裁判字號】    95,易,310
【裁判日期】    950814
【裁判案由】    竊盜
【裁判全文】
臺灣雲林地方法院刑事判決               95年度易字第310號
公  訴  人  臺灣雲林地方法院檢察署檢察官
被      告  丙○○
                    （現於臺灣雲林第二監獄執行中）
上列被告因竊盜案件，經檢察官提起公訴（95年度偵字第2528號
），於準備程序中，被告就被訴事實為有罪之陳述，經本院合議
庭裁定由受命法官獨任依簡式審判程序審理，判決如下：
    主  文
丙○○結夥三人以上踰越安全設備竊盜，未遂，累犯，處有期徒
刑捌月。
    犯罪事實及理由
一、構成犯罪事實：
    丙○○前於民國93年間，因違反毒品危害防制條例案件，經
    本院以93年度訴字第178號刑事判決判處有期徒刑8月確定，
    並於94年3月4日縮刑期滿執行完畢（起訴書誤寫為3月5日，
    構成累犯）。又於94年間，因竊盜案件，經本院以94年度簡
    字第113號刑事判決判處有期徒刑4月確定；又於95年4月4日
    ，因竊盜案件，經本院以95年度易字第118 號刑事判決判處
    有期徒刑10月，於同年月23日確定。詎丙○○仍不知悔改，
    竟夥同姓名年籍均不詳之綽號「矮仔榮」及「阿嘉」成年男
    子，基於意圖為自己不法所有之犯意聯絡，於95年5月3日14
    時10分許，由丙○○騎乘其母親王碧蓮所有之車牌號碼MMJ-
    385 號重型機車，搭載綽號「矮仔榮」之成年男子，另綽號
    「阿嘉」男子則騎乘另部機車，共同前往雲林縣崙背鄉○○
    村○○路6 號甲○○所有之住宅，先由「矮仔榮」自該屋後
    方破損之窗戶，伸手進入打開該上鎖之窗戶後，以踰越上址
    住宅窗戶之方式侵入，再開啟後門讓丙○○及綽號「阿嘉」
    之男子進入該屋內（無故侵入住居部分未據告訴），並由丙
    ○○負責把風，「矮仔榮」及「阿嘉」則以徒手方式竊取上
    開房屋之鋁門窗框6座並當場分解4座時，因適逢屋主甲○○
    返回巡視發覺，丙○○等3 人遂匆忙逃離現場而未竊取財物
    得逞。嗣因丙○○在該屋外遺留上開車牌號碼MMJ-385 號重
    型機車1部，經警循線始查悉上情。
二、上開犯罪事實有下列證據可以證明：
  (一)被害人甲○○於警詢中之證述。
  (二)竊盜案現場之照片4張。
  (三)車籍作業系統-查詢認可資料1紙。
  (四)被告於警詢、偵查及本院審理中之自白。而被告歷次自白均
    出於任意性，並與上開積極證據相符，應可採信。
三、論罪科刑之理由：
  (一)核被告丙○○所為，係犯刑法第321條第2項、第1項第2款、
    第4 款之結夥三人以上踰越安全設備竊盜未遂罪。公訴人雖
    認被告之竊盜行為已既遂，惟被告等人所拆下之鋁門窗框尚
    留在被害人之屋內，並未帶走，難認已改變被害人之原本持
    有支配關係，公訴人上開見解尚有未洽，但此僅係既遂、未
    遂程度之不同，毋庸變更起訴法條，應予敘明。
  (二)按行為後法律有變更者，適用行為時之法律。但行為後之法
    律有利於行為人者，適用最有利於行為人之法律，修正後刑
    法第2條第1項定有明文。而被告行為後刑法業於94年2月2日
    以華總一義字第09400014901 號令修正公布，並自95年7月1
    日起施行，修正後關於未遂犯之要件並未變更，僅就得減輕
    其刑之效果規定，移列法條，另被告之本件犯行，不論依修
    正前刑法或修正後刑法之規定，均構成累犯，足見修正後之
    刑法規定，並非較有利於被告，故依修正後刑法第2條第1項
    規定，應適用被告行為時之規定對被告論處。
  (三)被告與綽號「矮仔榮」及「阿嘉」成年男子間，就上開加重
    竊盜犯罪，具有犯意聯絡及行為分擔，均為共同正犯。
  (四)被告曾93年間，因違反毒品危害防制條例案件，經本院以93
    年度訴字第178號判處有期徒刑8月確定，並於94年3月4日縮
    刑期滿執行完畢，有卷附臺灣高等法院被告前案紀錄表可按
    ，其於5 年以內，再犯本件有期徒刑以上之罪，為累犯，應
    依修正前刑法第47條規定加重其刑。
  (五)被告已著手於竊盜行為之實行，而未生竊得財物之結果，為
    未遂犯，爰依修正前刑法第26條前段規定減輕其刑，並依法
    先加後減之。
  (六)爰審酌被告曾有多次施用毒品及多次竊盜之前科，素行非佳
    ，年紀尚輕，不思以正途謀取合法錢財，卻結夥無故侵入被
    害人住宅，徒手竊盜鋁門窗框，欲變賣金錢供己花用，惟念
    其等並未竊取得逞，犯後自警詢迄本院審理亦均已坦承犯行
    之態度，及被告之健康情況等一切情狀，量處如主文所示之
    刑，以資懲儆。
四、適用之法條：
  (一)刑事訴訟法第273條之1第1項、第299條第1項前段、第310條
    之2、第454條。
  (二)刑法第2條第1項前段、修正前刑法第28條、第321條第2項、
    第1項第2款、第4款、第26條前段、第47條。
五、如不服本判決，得於判決書送達之翌日起10日內，以書狀敘
    述理由，向本院提出上訴（須附繕本）。
本案經檢察官乙○○到庭執行職務。
中    華    民    國    95    年    8     月    14    日
                  刑事第三庭  法  官  廖  國  勝
以上正本證明與原本無異。
如不服本判決，應於判決送達後10日內，向本院提出上訴狀。（
須附繕本）
中    華    民    國    95    年    8     月    15    日
                              書記官  譚  系  媛
刑法第321條：
犯竊盜罪而有左列情形之一者，處六月以上、五年以下有期徒刑
：
一  於夜間侵入住宅或有人居住之建築物、船艦或隱匿其內而犯
    之者。
二  毀越門扇、牆垣或其他安全設備而犯之者。
三  攜帶兇器而犯之者。
四  結夥三人以上而犯之者。
五  乘火災、水災或其他災害之際而犯之者。
六  在車站或埠頭而犯之者。
前項之未遂犯罰之。


司法院資訊處製作；財團法人民間司法改革基金會備份。
